臺灣新竹地方法院交通事件裁定　　　　 96年度交聲字第173號
移
受處分人即
聲明異議人　甲○○
上列受處分人因違反道路交通管理處罰條例案件，對於交通部公
路總局新竹區監理所新竹市監理站於民國96年06月20日所為之竹
監新四字第裁51-E00000000號違反道路交通管理事件裁決書，聲
明異議，本院裁定如下：
    主  文
異議駁回。
    理  由
一、原裁決理由略以：聲明異議人即受處分人甲○○駕駛車號Ｊ
    Ｔ─一三四三號自小客車，於民國九十六年五月十日上午八
    時四十四分許，在新竹市○○路○段之黃色網狀線區域內之
    禁止臨時停車處所停車，經新竹市警察局員警拍照存證後，
    以竹市警交字第Ｅ00000000號舉發單逕行舉發，因
    受處分人不服舉發，乃於同年六月二一日以違反道路交通管
    理處罰條例第五十六條第一項第一款之規定，裁處罰鍰新臺
    幣（下同）九百元。
二、聲明異議意旨略以：聲明異議人即受處分人甲○○確曾於當
    時停車於該處進天帝教還願，惟該處停車之空間，地上並沒
    有標誌，應該不算違規，且聲明異議人高年紀、低收入，應
    不予處罰等語。
三、本院之判斷：
（一）按，黃色網狀線，用以告示車輛駕駛人禁止在設置本標線
      之交岔路口內臨時停車，防止交通阻塞，道路交通標誌標
      線號誌設置規則第一百七十三條定有明文。次按，設有禁
      止臨時停車標線處所不得臨時停車，道路交通安全規則第
      一百十條第一項第三款，亦有明文。而汽車駕駛人停車時
      ，在禁止臨時停車處所停車者，處新臺幣六百元以上一千
      二百元以下罰鍰，道路交通管理處罰條例第五十六條第一
      項第一款亦有規定。
（二）經查，聲明異議人即受處分人甲○○並不爭執其將車號Ｊ
      Ｔ─一三四三號自小客車，於九十六年五月十日上午八時
      四十四分許，停放於新竹市○○路○段之事實，僅辯稱：
      因該處未劃有禁止停車之標誌等語。然，經本院向新竹市
      警察局調取聲明異議人之違規行為照片共四張，由上開照
      片清楚可知，該處係劃有黃色網狀線，聲明異議人所駕駛
      之上開自小客車的右側車輪，的的確確是停放在黃色網狀
      線上，有新竹市警察局竹市警交字第０九六００二六五九
      四號函暨現場照片四張附於本院卷內可憑，並非如聲明異
      議人所言該處未劃有禁止停車之標誌云云。是以，聲明異
      議人之異議顯無理由，移送機關以聲明異議人違反道路交
      通管理處罰條例第五十六條第一項第一款之規定，裁處罰
      鍰九百元並無不當，其聲明異議應予駁回。
四、據上論斷，應依道路交通案件處理辦法第十九條，裁定如主
    文。
中　　華　　民　　國　　96　　年　　11　　月　　6 　　日
                  交通法庭  法　官  遲中慧
以上正本證明與原本無異。
如不服本裁定，應於裁定送達後5日內向本院提出抗告狀。
中　　華　　民　　國　　96　　年　　11　　月　　6 　　日
                            書記官  柯雅菱
